臺北高等行政法院判決　　　　　　　　　　　　　　九十一年度訴字第一五三八號
　　　　　　　　　　　　　　　.
　　原　　　告　英屬維京群島商．華敦國際發展有限公司台灣分公司
　　代　表　人　甲○○
　　右　一　人
　　訴訟代理人　葉維惇（會計師）
　　被　　　告　財政部台北市國稅局
　　代　表　人　張盛和（局長）
　　訴訟代理人　乙○○
　　訴訟代理人　丙○○
右當事人間因營利事業所得稅事件，原告不服財政部中華民國九十一年二月二十七日
台財訴字第○九○○○五八八二九號訴願決定，提起行政訴訟。本院判決如左：
　　主  文
原告之訴駁回。
訴訟費用由原告負擔。
　　事  實
一、事實概要：緣原告八十七年度營利事業所得稅結算申報，原列報分攤國外管理費
    用新台幣（下同）一四、四九八、三六○元。經被告初查以其未能提示海外總公
    司之詳細內部組織系統圖、所發生費用之明細及相關費用憑證，以供查明其費用
    金額之正確性，乃全數剔除。原告不服，主張略謂：其為英屬維京群島商華敦國
    際發展公司（下稱華敦國際發展公司，即原告之總公司）之台灣分公司，而該公
    司係經香港華敦管理公司於英屬維京群島所成立之華敦國際代理公司（為華敦集
    團之區公司）之子公司。原告總公司僅係為一控股公司，並無實際管理功能，而
    多委由香港華敦管理公司基於集團政策營運管理之，有關香港華敦管理公司為區
    公司執行管理其在各地公司所生之管理費用，必須由區公司依約匯付與香港華敦
    管理公司，至區公司分攤之管理費用，則由區公司分攤予其在各地之子公司或分
    公司，是以依營利事業所得稅查核準則（下稱查核準則）第七十條規定，申報應
    分攤總公司華敦國際發展公司之管理費用計美金四三七、四二二元，折合新台幣
    一四、四九八、三六○元，即無不合。申經復查，被告以民國九十年七月三十一
    日財北國稅法字第九○○二五四二七號復查決定書駁回，原告仍不服，遂向財政
    部提起訴願，該部以九十一年二月二十七日台財訴字第○九○○○五八八二九號
    訴願決定駁回，原告遂依法提起行政訴訟。
二、兩造聲明：
　　(一)原告聲明：１、訴願決定及原處分均撤銷。２、訴訟費用由被告負擔。
　　(二)被告聲明：駁回原告之訴。
三、兩造之爭點：原告之總公司係控股公司，並無實際管理功能，其經同集團委由香
    港華敦管理公司執行管理各地公司所生之管理費用，係由原告之總公司支付，原
    告得否依查核準則第七十條之規定，申報應分攤總公司之管理費用一四、四八九
    、三六○元？
　　(一)原告主張之理由：
      1.分公司得予分攤總公司之管理費用，法有明文，且法對總公司之管理費用，
        究係自行管理或委由其關係企業管理而生，並非所問，被告否准認支，已逾
        越法之規定範圍，即難謂合：
        (1)按查核準則，係財政部基於職權為所得稅稽徵事務所發布之行政命令，觀
          之該準則第一條「本準則係依稅捐稽徵法、所得稅法……規定訂定之」及
          第二條「營利事業所得稅之調查、審核，依本準則之規定辦理」自明。此
          項查核準則，大法官會議在釋字第二四七號解釋，認其係為執行所得稅法
          之規定而訂定，只要不逾越法律規定，即無牴觸憲法，可以發生對外拘束
          力，釋字第三六七號解釋理由書第二段亦作同解；而司法機關實務上亦採
          之，徵諸改制前行政法院六十九年度判字第七一五號判決「財政部基於職
          權所作之適當補充解釋，既與法律不相牴觸，則一經發布，不特所屬稽徵
          機關不能拒而不用，且在未修改以前，即財政部本身亦應受其拘束。」即
          明。又中央法規標準法第十一條規定「下級機關訂定之命令，不得牴觸上
          級機關之命令」，足見下級機關所為之行政處分，不能逾越上級機關之命
          令，亦不能增加上級機關命令所無之限制，否則即造成逾越法之範圍，乃
          法理所當然。
        (2)查核準則第七十條第一項「中華民國境內外國分公司，分攤其國外總公司
          之管理費用，經查符合下列條件者，應予核實認定。一、總公司與分公司
          資本未劃分者。二、總公司不對外營業，而另設有營業部門者，其營業部
          門應與各地分公司共同分攤總公司非營業部門之管理費用。三、總公司之
          管理費用，未攤計入分公司之進貨成本，或總公司供應分公司之資金或其
          他財產，未由分公司計付利息或租金者。」及第二項「前項分攤管理費用
          之計算，應以總公司與所屬各營業部門，或分支營業機構之營業收入百分
          比，為計算分攤標準。分公司分攤國外總公司管理費用，應由該分公司辦
          理當年度所得稅結算申報時，提供國外總公司所在地合格會計師簽證，載
          有國外總公司全部營業收入及總公司管理費用金額之國外總公司財務報告
          ，並經我國駐在地使領館或我國政府認許機關之簽證，或外國稅務當局之
          證明。」規定，乃財政部基於職權根據所得稅法第三十八條，針對我國境
          內之國外分公司，應如何分攤其國外總公司之管理費用及檢附證明文件所
          作之規定，至國外總公司之管理費用，究係自行管理或委由其關係企業管
          理而生，並非該法條所過問範圍。
        (3)據上，原告依查核準則第七十條規定申報分攤總公司之管理費用，即無不
          合。惟被告雖於其復查決定理由四以「按申請人之主張香港華敦管理公司
          ，係為服務集團內所有區公司及分公司而設立，為簡化作業及收費程序，
          遂與各地區公司約定，每年以區公司營業收入比率或參酌公司規模，作為
          向各地區公司收取服務管理費用之計算依據，故香港母公司（香港華敦管
          理公司）將應由所屬區公司負擔之費用分攤與區公司後，嗣再由各區公司
          分攤與其在各地之子公司或分公司」等語，確認本件香港華敦管理公司所
          生之管理費用，係約定由其各地區公司分攤，區公司所分攤之管理費用，
          再由其各地之子公司或分公司分攤之事實，又不否認其餘條件已符合查核
          準則第七十條之規定，竟徒以香港華敦管理公司與原告無總分公司關係為
          由，認原告應無分攤其管理費用之必要而否准認支，自顯有未審原告分攤
          之管理費用，係因依約定自香港華敦管理公司發生之管理費用，分攤予其
          區公司—華敦國際代理公司，再由該公司分攤予其子公司—華敦國際發展
          公司（原告之總公司），末由原告之總公司分攤而來，乃其所確定之事實
          ，及原告總公司之管理費用，約定由其關係企業管理而生，並非法所不許
          等情，前遽認原告無分攤香港華敦管理公司管理費用之必要，其昧於原告
          實際管理需要且發生管理費用之事實，竟擅認原告不准分攤管理費用，殊
          已逾越查核準則第七十條規定之範圍，違背其上級機關之命令，並增加上
          級機關命令之所無之限制，自難謂於法有合。
      2.原告之總公司為一控股公司之性質，本身並不具管理功能，其依約定分攤自
        香港華敦管理公司及華敦國際代理公司之管理費用，屬其業務上必要之費用
        ，為稅法所許可之範圍，原告據以依查核准則第七十條規定，分攤總公司之
        管理費用，自無不合。
        (1)按「經營本業及附屬業務以外之損失，或家庭之費用，及各種稅法規定之
          滯報金、怠報金、滯納金等及各項罰鍰，不得列為費用或損失。」為所得
          稅法第三十八條所規定，足見經營本業及附屬業務之損失，得予列為費用
          或損失，亦不問其業務係自行執行或委由他人辦理而有異，觀之改制前行
          政法院五十八年度判字第二一一號判例「經營本業及附屬業務以外之損失
          ，依所得稅法第三十八條規定，固不得列為費用或損失，原告係經營航空
          業務，其與民航公司所立服務合約，代辦航空業務，應認為其經營之業務
          之一，原告依該合約補償民航公司名義之虧損，自應認為原告本身之損失
          ，不能認為與業務無關。」意旨，對於委託他人服務之費用，在業務必要
          範圍內，即應准許列支自明，此在稽徵實務上，亦概予認列之。準此，原
          告在台經營業務，端賴總公司為整體營運管理，惟因原告之總公司僅為一
          控股公司，本身並無實際管理功能與人員，故多由香港華敦管理公司基於
          集團政策營運管理之，少部分由集團之區公司—華敦國際代理公司執行，
          而原告之總公司，其所生之管理費用，又係依約分攤自香港華敦管理公司
          及華敦國際代理公司之管理費用而來，此一管理費用之屬性均為被告所不
          爭執，則按上開法條及判例意旨，自屬其業務上之必要費用，原告據以依
          查核準則第七十條規定，分攤總公司之管理費用，殊無不合。被告未見及
          此，遽以香港華敦管理公司與原告無總分公司關係為由，否准認列原告申
          報分攤之管理費用，既顯然逾越法之規定範圍，即無足採。至訴願決定機
          關未酌及上情，徒以香港華敦管理公司尚難認定為管理全部組織之總機構
          ，非係總分公司關係，而遽認本件與查核準則第七十條規定不符，被告予
          以剔除系爭管理費用，並無不合云云，自嫌速斷，亦無可採，應併予說明
          。
        (2)又被告於復查決定理由四以；因香港華敦管理公司與原告之總公司，係屬
          母子公司而非總分公司關係，故本案與財政部七十四年三月一日訴願決定
          書所揭間接分攤之意旨（即原告之總公司與香港華敦管理公司應為總分公
          司關係）不符，自不得援引適用云云。惟查該案係經被告以「本案係總公
          司分攤至香港分公司，再由香港分公司分攤至原告，故屬間接分攤，與前
          開準則規定（查核準則第七十條）要件不符。」後，為訴願決定機關以「
          查本案分攤總公司管理費用之方法，如未發現重複分攤情事，其與直接分
          攤總公司之管理費用性質應無二致，除非其分攤之金額顯屬偏高或不合理
          ，應予調整外，能否謂之為間接分攤，即不予認列，不無可酌」而予以撤
          銷。是其撤銷意旨乃在管理費用發生之有無，與管理費用分攤之金額是否
          重複性及具合理性，至其分攤之路徑則非所問。則以該案香港區公司尚非
          台灣分公司之總公司，其經由香港區公司分攤美國總公司之管理費用，既
          得認屬間接分攤予以認定，被告對於本件透過原告之總公司及區公司—華
          敦國際代理公司依約分攤香港華敦管理公司之管理費用，竟遽認原告之總
          公司須與香港華敦管理公司為總公司分公司關係，始得適用該財政部訴願
          決定間接分攤，自顯然出於誤解，即非有理，況本件原告之總公司依約分
          攤自香港華敦管理公司及華敦國際代理公司之管理費用，亦為被告所確認
          ，且屬法之所許範圍，已如前陳。
        (3)第依所得稅法第三條第三項規定「營利事業之總機構在中華民國境外，而
          有中華民國來源所得者，應就中華民國境內之營利事業所得，依本法規定
          課徵營利事業所得稅。」稱營利事業所得，依同法第二十四條第一項規定
          ，係以其本年度收入總額減除各項成本費用、損失及稅捐後之純益額，在
          適用上並應作整體之計算，不能只問收入不管成本與費用，擅予割裂適用
          ，此大法官會議釋字第三八五號解釋「憲法第十九條規定人民有依法律納
          稅之義務，固係指人民有依據法律所定之納稅主體、稅目、稅率、納稅方
          法及納稅期間等項而負納稅義務之意，然課人民以繳納租稅之法律，於適
          用時，該法律所訂之事項若權利義務相關連者，本於法律適用之整體性及
          權利義務之平衡，當不得任意割裂適用。」即在闡明斯旨。上開財政部訴
          願決定意旨，對於分攤總公司管理費用之方法，只在問分攤之管理費用確
          實屬於總公司管理費用而已，並不以總公司管理費用發生原因為論斷，其
          目的乃在貫徹上揭法條及大法官會議解釋之意旨，洵屬適法。從而，本件
          原告在台經營業務，既有賴總公司之管理，原告分攤總公司管理費用，自
          屬必然，且為法所允許，被告認定全部之收入而否准列支此項管理費用，
          即屬非法，應予併陳。
      3.綜上，查核準則第七十條規定，係財政部基於職權根據所得稅法第三十八條
        ，針對我國境內之國外分公司，應如何分攤其國外總公司之管理費用及檢附
        證明文件所發布之行政命令，至國外總公司之管理費用，除應屬於管理業務
        之範圍外，究係自行管理抑委由其關係企業管理所生，該法條並不過問。則
        本件原告之總公司，其所生之管理費用，依約定分攤自香港華敦管理公司及
        華敦國際代理公司之管理費用而來，既為被告所不爭執，原告依據查核準則
        第七十條規定分攤總公司之管理費用，即無不合，被告徒以原告與香港華敦
        管理公司並無總公司分公司關係為由，否准認支系爭管理費用，自難謂合。
        謹臚陳其違誤不法之情如上，狀請判決如訴之聲明，以符法紀，是所至感。
　　(二)被告主張之理由：
      1.按「中華民國境內外國分公司，分攤其國外總公司之管理費用，經查符合下
        列規定者，應予核實認定。一、總公司與分公司資本未劃分者。二、總公司
        不對外營業，而另設有營業部門者，其營業部門應與各地分公司共同分攤總
        公司非營業部門之管理費用。三、總公司之管理費用，未攤計入分公司之進
        貨成本，或總公司供應分公司之資金或其他財產，未由分公司計付利息或租
        金者。前項分攤管理費用之計算，應以總公司與所屬各營業部門，或分支營
        業機構之營業收入百分比，為計算分攤標準，但其有特殊情形者，得申報該
        管稽徵機關核准採用其他合理分攤標準。分公司分攤國外總公司管理費用，
        應由該分公司辦理當年度所得稅結算申報時，提供國外總公司所在地合格會
        計師簽證，載有國外總公司全部營業收入及總公司管理費用金額之國外總公
        司財務報告，並經我國駐在地使領館或我國政府認許機構之簽證，或外國稅
        務當局之證明；……。」為查核準則第七十條第一、二項所明定。
      2.本案原告八十七年度營利事業所得稅結算申報，列報分攤國外總公司管理費
        用一四、四九八、三六○元。被告原查以原告未能提示國外總公司之詳細內
        部組織系統圖、其所發生費用之明細及能證明確有支付事實之費用憑證憑核
        ，以查明其費用金額之正確性，遂比照財政部八六台財稅第八六一九二四四
        五九號函說明第二項後段查核，予以全數剔除。
      3.原告復查主張香港華敦公司，係為服務集團內所有區公司及分公司而設立，
        為簡化作業及收費程序，遂與各地區公司約定，每年以區公司之營業收入比
        率或參酌公司規模，作為向各地區公司收取服務管理費之計算依據，故香港
        母公司將應由所屬區公司負擔之費用分攤與區公司後，嗣再由各區公司分攤
        與其在各地之子公司或分公司。被告以因香港華敦公司與原告之總公司係母
        子公司而非總分公司關係，故本案與最高行政法院七十四年判字第七七六號
        判決及財政部七十四年三月一日訴願決定書所揭間接分攤之意旨〔即原告之
        總公司與香港華敦公司應為總分公司關係〕不符，自不得援引適用，且因香
        港華敦公司與原告既無總分公司關係，是原告應無分攤其管理費之必要，復
        查決定遂予維持，原告不服提起訴願，亦遭駁回。
      4.茲原告復提起行政訴訟，主張：
        (1)分公司得予分攤總公司之管理費用，法有明文，且法對總公司之管理費用
          ，究係自行管理或委由其他關係企業管理而生，並非所問，被告否准認支
          ，已逾越法之規定範圍，即難謂合。
        (2)原告之總公司為一控股公司之性質，本身並不具管理功能，其依約定分攤
          自香港華敦管理公司及華敦國際代理公司之管理費用，屬其業務上必要之
          費用，為稅法所許可之範圍，原告據以依查核準則第七十條規定，分攤總
          公司之管理費用，自無不合。
      5.經查：
        (1)原告主張其與華敦國際發展有限公司係屬總、分公司關係，惟查華敦國際
          發展有限公司與華敦國際代理公司及香港華敦管理公司並非總、分公司關
          係，是應無最高行政法院七十四年判字第七七六號判決及財政部七十四年
          三月一日訴願決定書所揭間接分攤管理費用之適用，先予陳明。
        (2)原告總公司為華敦國際發展公司，而香港華敦管理公司與華敦國際發展公
          司則係母子公司關係，故香港華敦管理公司尚難認定為管理全部組織之總
          機構，且原告與華敦國際代理公司及香港華敦管理公司既非總、分公司關
          係，若如原告所述由香港華敦管理公司提供管理服務，尚非屬查核準則第
          七十條規定有關分公司分攤總公司管理費用之問題，是被告剔除原告列報
          分攤國外管理費用一四、四九八、三六○元，於法並無不合。
　　理  由
一、按「營利事業所得之計算，以其本年度收入總額減除各項成本費用、損失及稅捐
    後之純益額為所得額。」為所得稅法第二十四條第一項所規定。次按「中華民國
    境內外國分公司，分攤其國外總公司之管理費用，經查符合下列規定者，應予核
    實認定。一、總公司與分公司資本未劃分者。二、總公司不對外營業，而另設有
    營業部門者，其營業部門應與各地分公司共同分攤總公司非營業部門之管理費用
    。三、總公司之管理費用，未攤計入分公司之進貨成本，或總公司供應分公司之
    資金或其他財產，未由分公司計付利息或租金者。」及「前項分攤管理費用之計
    算，應以總公司與所屬各營業部門，或分支營業機構之營業收入百分比，為計算
    分攤標準，但其有特殊情形者，得申報該管稽徵機關核准採用其他合理分攤標準
    。」亦分別為查核準則第七十條第一項及第二項所規定。
二、本件原告八十七年度營利事業所得稅結算申報，原列報分攤國外管理費用一四、
    四九八、三六○元。經被告初查以原告未能提示海外總公司之詳細內部組織系統
    圖、所發生費用之明細及相關費用憑證供核，遂比照財政部八十六年十二月四日
    台財稅第八六一九二四四五九號函釋意旨：「如列報在我國境外發生之成本費用
    ，可依國外總公司所在地合格會計師簽證，載有境外成本費用金額、內容及其計
    算分析或分攤方式等資料之國外總公司財務報告，並經我國駐在地使領館或我國
    政府認許機構之簽證，或外國稅務當局之證明，以憑認定，……」，全數予以剔
    除。原告不服，檢附內部組織系統圖，主張其所隸屬之華敦集團，香港華敦管理
    公司為其海外母公司，於海外各地均設有多數區公司及經營據點，其次之組織架
    構以華敦國際代理公司為其區公司，再下設華敦國際發展有限公司作為原告之總
    公司，因其香港華敦管理公司、華敦國際代理公司及華敦國際發展公司僅負責集
    團內所有之行政管理業務，並不單獨對外營業，依成本與費用配合原則，香港華
    敦管理公司之管理費用應由其他區公司分擔，本期原告所屬之華敦國際代理公司
    （區公司），分攤香港華敦管理公司（母公司）管理費計美金一、六一七、三四
    五元，並以原告成立僅一年及系爭管理費多為籌組原告於設立時之相關軟硬體及
    服務等支出，效益擴及兩年，遂將在系爭費用分就八十六年及八十七年兩年分攤
    ，故華敦國際代理公司除分攤香港華敦管理公司於八十七年度管理費用美金七○
    八、一三七元，再加上華敦國際代理公司本身之管理費用美金五四、八六四元，
    合計美金七六三、○○○元，並以每年華敦國際代理公司之營業收入比率或參酌
    公司規模，作為向各地區公司收取服務管理費之計算依據，故原告之總公司─華
    敦國際發展公司於八十七年度分攤管理費用為美金四三七、四二二元，而原告為
    華敦國際發展公司下轄之唯一分公司，是原告分攤華敦國際代理公司全數之管理
    費用；又原告已檢附香港華敦管理公司及華敦國際發展公司所在地之合格會計師
    簽證，及經我國駐在地使領館認證之財務報告，認符合查核準則第七十條規定，
    並參酌最高行政法院七十四年度判字第七七六號判決及財政部七十四年三月一日
    台財訴第五二二二八號訴願決定，應准予認列；另原告尚於草創階段，故香港華
    敦管理公司准予原告免將系爭管理費用匯回母公司，以俾便保留充裕資金以擴大
    原告日後之規模，遂將系爭費用帳列─應付聯屬公司往來云云。申經被告復查決
    定，以香港華敦管理公司係為服務集團內所有區公司及分公司而設立，為簡化作
    業及收費程序，遂與各地區公司約定，每年以區公司之營業收入比率或參酌公司
    規模，作為向各地區公司收取服務管理費之計算依據，故香港華敦管理公司將應
    由其所屬區公司負擔之費用分攤與區公司後，嗣再由各區公司分攤與其在各地之
    子公司或分公司，因香港華敦管理公司與華敦國際發展公司係母子公司，而非總
    分公司關係，故本件與最高行政法院七十四年度判字第七七六號判決及財政部七
    十四年三月一日台財訴第五二二二八號訴願決定所揭明之總分公司間接分攤之意
    旨，難以援引適用，香港華敦管理公司與原告既無總分公司關係，原告應無分攤
    其管理費用之必要，是原核定否准認列其分攤國外母公司管理費用一四、四九八
    、三六○元，並無不合等由，駁回其復查之申請。原告不服，提起訴願，除執前
    詞外，又主張查核準則第七十條第一項規定，僅以總分公司之規範條件為限，並
    未就國外總公司之管理費用究係如何發生予以設限，準此，香港華敦管理公司係
    實際原告之總公司，而華敦國際發展公司則僅係單純控股公司，並未實際有同於
    香港華敦管理公司之管理功能，倘香港華敦管理公司之管理費用確為華敦國際發
    展公司總體營運所支出，並擴及其分支機構之效益，縱非其自行管理所生，其分
    支機構自可分擔其總公司─華敦國際發展公司之管理費用，符合最高行政法院七
    十四年度判字第七七六號判決及財政部七十四年三月一日台財訴第五二二二八號
    訴願決定意旨，應准予認列云云。訴願決定以所謂總分公司，依公司法第三條第
    二項規定：「本法所稱本公司，為公司依法首先設立，以管轄全部組織之總機構
    ；所稱分公司，為受本公司管轄之分支機構。」易言之，分公司為本公司之分支
    機構，本身並不具有獨立人格，不能為權利義務主體，為經濟部五十七年一月十
    日商○○九四五號函釋有案。所謂母子公司係分別獨立存在之法人格，應與總分
    公司有所區別。本件原告之國外總公司為華敦國際發展公司，至香港華敦管理公
    司與華敦國際發展公司則係母子公司關係，推而言之，香港華敦管理公司尚難認
    定為管轄全部組織之總機構，非係總分公司關係，是本件核首揭查核準則第七十
    條規定不符，被告乃予剔除系爭管理費，並無不合。認所訴並不足採，而為維持
    原處分之決定。
三、原告不服訴願決定，提起本件行政訴訟，其於本院審理中亦不否認其與香港華敦
    管理公司之間並無任何關聯，僅因原告之總公司與香港華敦管理公司均屬華敦集
    團旗下之公司，原告之總公司又缺乏管理功能，故由集團指定由香港華敦管理公
    司管理，此管理費用由原告之總公司所支付，係總公司因管理所衍生之境外成本
    ，自應由原告依規定分攤。經查國內之分公司應如何分攤海外總公司之管理費用
    ，查核準則第七十條既定有明文，原告主張其與華敦國際發展有限公司係屬總、
    分公司關係，然查華敦國際發展有限公司與華敦國際代理公司及香港華敦管理公
    司並非總、分公司關係有如前述。原告總公司為華敦國際發展公司，而香港華敦
    管理公司與華敦國際發展公司則係母子公司關係，故香港華敦管理公司尚難認定
    為管理全部組織之總機構，且原告與華敦國際代理公司及香港華敦管理公司既非
    總、分公司關係，若如原告所述由香港華敦管理公司提供原告之管理服務，其費
    用應如何檢具憑證申報扣抵，乃另一問題，殊難依查核準則第七十條規定以分公
    司分攤總公司管理費用之方式列報無疑。是被告剔除原告列報分攤國外管理費用
    一四、四九八、三六○元，於法並無不合。訴願決定加予維持亦稱妥適。原告徒
    執前詞，聲請撤銷，為無理由，應予駁回。
四、兩造其餘陳述與主張於判決結果不生影響，無庸一一論述，附此敘明。
據上論結，本件原告之訴為無理由，爰依行政訴訟法第九十八條第三項前段，判決如
主文。
中　　華　　民　　國　　九十一　　　年　　　十一　　　月　　二十七　　　日
                                  臺北高等行政法院  第四庭
                                            審判長  法  官　鄭忠仁
      　　　　　　　　　　　　　　　　　　　　      法　官　楊莉莉
      　　　　　　　　　　　　　　　　　　　　      法　官　陳國成
右為正本係照原本作成。
如不服本判決，應於送達後二十日內，向本院提出上訴狀並表明上訴理由，如於本判
決宣示後送達前提起上訴者，應於判決送達後二十日內補提上訴理由書（須按他造人
數附繕本）。
中　　　華　　　民　　　國　　九十一　　年　　 十一 　　月　　二十七　　日
                                                    書記官  王俊權
